Minutes et répertoires du notaire Philippe LEMOYNE, 23 octobre 1637 - 1658 (étude XXIX)
Archives nationales
Minutes et répertoires du notaire Philippe LEMOYNE (étude XXIX)
23 octobre 1637 - 1658
MC/ET/XXIX/40 - MC/ET/XXIX/42
Etude XXIX; Lemoyne, Philippe
Archives nationales de France
Minutes et répertoires: la loi 2008-696 du 15 juillet 2008 relative aux archives a fixé à 75 ans à compter de la date de l'acte, ou à 25 ans à compter de la date du décès de l'intéressé si ce délai est plus bref, le délai de communication des minutes et répertoires des notaires; ce délai est porté à 100 ans à compter de la date de l'acte si le document se rapporte à un mineur (code du Patrimoine, articles L213-2, 4e d et 5e).
Autres documents de l'étude (dossiers de clients, comptabilité...): s'agissant d'archives privées, ces documents sont communicables selon les modalités fixées par le déposant ou le donateur.
Certains documents ne sont pas accessibles en raison de leur mauvais état de conservation.
Versement
Attention: ce notaire n'a pas laissé de répertoire pour son activité dans l'étude XXIX
Accès aux instruments de recherche de tous les notaires de l’étude XXIX
Archives de l'étude XXIX
- Minutes de Philippe LEMOYNE, 1611 - 1658; MC/ET/XXIX/40 - MC/ET/XXIX/42
  - Minutes (inventaires après décès) et brevets. 1611 - 1640, MC/ET/XXIX/40
    Informations complémentaires:
    Actes d'Antoine Lemoyne (1611-1614), François Lemoyne (1612, 1614, 1615, 1616, 1627), Philippe Lemoyne (1640): inventaires, actes et brevets.
    Informations concernant le classement:
    Le niveau inférieur de description, quand il existe, correspond aux minutes d'actes. Toutes les minutes ne sont pas forcément décrites une à une. Les descriptions de ces minutes sont plus ou moins détaillées.
    brevet notarié; inventaire après décès
  - Brevets. 1640 - 1643, MC/ET/XXIX/41
    brevet notarié
    - Obligation de Pierre Duplat, maître fondeur, rue de la Coutellerie., 21 novembre 1640; MC/ET/XXIX/41
      Origine de l'information:
      Artisans XVIIe, par M. Jurgens, M.A. Fleury, R. Gourmelon et le personnel du Minutier central, 1954-1996 (fichier papier entièrement dématérialisé; voir contexte dans le Plan d’orientation général - Notaires de Paris, guides thématiques du Minutier).
      Date de révision: 2011-2012, 2017 (Marie-Françoise Limon-Bonnet)
      Date de création de la notice: 2010
      obligation; Duplat, Pierre
    - Obligation (2 actes) de Robert Butais, maître peintre, rue Saint-Jacques., 2 avril 1641; MC/ET/XXIX/41
      obligation; Butais, Robert
    - Requête de Robert Butaye au lieutenant civil demandant la délivrance d'une deuxième grosse de l'obligation du 2 avril 1641 annexée à la requête., 19 octobre 1641; MC/ET/XXIX/41
      Documents du Minutier central concernant les peintres, sculpteurs et graveurs au XVIIe siècle (1600-1650) (études XXI à CXXII, soit 1585 actes), par Marie-Antoinette Fleury, 1954-1976 (fichier papier entièrement dématérialisé; voir contexte dans le Plan d’orientation général - Notaires de Paris, guides thématiques du Minutier).
      Date de révision: 2010, 2017 (Marie-Françoise Limon-Bonnet)
      Date de création de la notice: 2004
      Butay, Robert (....-1662); peintre
    - Obligation de Robert Butaye, maître peintre, rue Saint-Jacques., 17 novembre 1642; MC/ET/XXIX/41
      obligation; Butaye, Robert
  - Brevets. 1644 - 1658, MC/ET/XXIX/42
    Plus 1 acte du 30 mars 1653.
    - Quittance pour travaux à Chaillot de Claude Le Jeune, maître serrurier faubourg Saint-Victor., 13 octobre 1644; MC/ET/XXIX/42
      quittance; Le Jeune, Claude
    - Obligation pour prêt de 500 livres par Mathieu Le Nain, peintre ordinaire du roi, demeurant rue du Vieux-Colombier, paroisse Saint-Sulpice, à Simon Sicard, bourgeois de Paris, absent à l'acte, 3 octobre 1653; MC/ET/XXIX/42
      Date de révision: 2017 (Marie-Françoise Limon-Bonnet)
      obligation; Le Nain, Mathieu